---
title: "Zack CS5200 Project1"
output: html_notebook
---

## 创建mysql链接
```{r echo=False}
require(RMySQL)
db_user <- 'cs5200_project1_user'
db_password <- 'SomethingDifficult'
db_name <- 'cs5200_project1'
db_host <- 'localhost'
db_port <- 3306

mydb <- dbConnect(MySQL(), user = db_user, password = db_password, 
                  dbname = db_name, host = db_host, port=db_port)

dbListTables(mydb)
```
## DROP record_table
```{sql connection=mydb}
DROP TABLE IF EXISTS record_table;
```

## Raw_data_table create 暂时不要看
```{sql connection=mydb}
DROP TABLE IF EXISTS raw_data_table;
```
## Raw data table create skip 暂时不要看
```{sql connection=mydb}
```
```{sql connection=mydb}
CREATE TABLE raw_data_table(
  Record_ID INTEGER,
  Aircraft_type TEXT(99), 
  Airport TEXT(99),
  Altitude INTEGER, 
  Aircraft_make_model TEXT(99),
  Wildlife_number_strike TEXT(99),
  Wildlife_number_actual INTEGER, 
  Effect_impact_to_flight TEXT(99),
  Effect_indicated_damage TEXT(99),
  Flight_date DATE,
  Aircraft_airline TEXT(99), 
  Origin_state TEXT(99),
  Conditions_precipitations TEXT(99),
  Phase_of_flight TEXT(99),
  Remains_of_wildlife_collected BOOLEAN, 
  Remains_of_wildlife_sent_to_smithsonian BOOLEAN, 
  Remarks TEXT(99),
  Wildlife_size TEXT(99),
  Conditions_sky TEXT(99),
  Wildlife_specices TEXT(99),
  Pilot_warned VARCHAR(1),
  Cost_total INTEGER,
  Feet_above_ground INTEGER,
  Number_of_people_injured INTEGER,
  Is_aircraft_large TEXT(1),
  Aircraft_number_of_engines integer,
  PRIMARY KEY (Record_ID)
)
```

## Create aircraft_info table 看这个
```{sql connection=mydb}
DROP TABLE IF EXISTS aircraft_info;
```
##is_aircraft_large 改成text
```{sql connection=mydb}
CREATE TABLE aircraft_info(
  aircraft_info_id integer NOT NULL,
  aircraft_type text NOT NULL,
  aircraft_make_model text NOT NULL,
  is_aircraft_large text NOT NULL,
  aircraft_number_of_engines integer,
  PRIMARY KEY (aircraft_info_id));
```
## read csv file 再 bulk load进入aircraft_info table
## 但是没有去重
## 使用的测试数据为BirdStrickesData_test1.csv 有100条


```{sql connection=mydb}
DROP TABLE IF EXISTS phase_situation;
```
```{sql connection=mydb}
CREATE TABLE phase_situation(
  phase_id integer NOT NULL,
  when_phase_of_flight text NOT NULL,
  PRIMARY KEY (phase_id));
```

```{sql connection=mydb}
DROP TABLE IF EXISTS consequence
```
```{sql connection=mydb}
CREATE TABLE consequence(
  consequence_id integer NOT NULL,
  effect_impact_to_flight text NOT NULL,
  effect_indicated_damage text NOT NULL,
  PRIMARY KEY (consequence_id));
```

```{sql connection=mydb}
DROP TABLE IF EXISTS altitude_situation
```
```{sql connection=mydb}
CREATE TABLE altitude_situation(
  feet_above_ground varchar(50) NOT NULL,
  altitude_bin text NOT NULL,
  PRIMARY KEY (feet_above_ground));
```

```{sql connection=mydb}
DROP TABLE IF EXISTS wild_size_record
```
```{sql connection=mydb}
CREATE TABLE wild_size_record(
  wildlife_size_id integer NOT NULL,
  wildlife_size text NOT NULL,
  PRIMARY KEY (wildlife_size_id));  
```

```{sql connection=mydb}
DROP TABLE IF EXISTS wildlife_species
```
```{sql connection=mydb}
create table wildlife_species(wildlife_species_id Integer PRIMARY KEY,
                         species TEXT NOT NULL);  
```

```{sql connection=mydb}
DROP TABLE IF EXISTS wildlife_count
```
```{sql connection=mydb}
create table wildlife_count(wildlife_number_struck_actual Integer PRIMARY KEY,
                         wildlife_number_struck TEXT NOT NULL);   
```

```{sql connection=mydb}
DROP TABLE IF EXISTS conditions_precipitation_type
```
```{sql connection=mydb}
create table conditions_precipitation_type(conditions_precipitation_id Integer PRIMARY KEY,
                         condition_precipitation TEXT NOT NULL);     
```

```{sql connection=mydb}
DROP TABLE IF EXISTS conditions_of_sky
```
```{sql connection=mydb}
create table conditions_of_sky(conditions_sky_id Integer PRIMARY KEY,
                         condition_sky TEXT NOT NULL);   
```

```{sql connection=mydb}
DROP TABLE IF EXISTS action_done
```
```{sql connection=mydb}
create table action_done(action_id Integer PRIMARY KEY,
                         remains_of_wildlife_collected tinyint(1) default 0,
                         remains_of_wildlife_sent_to_smithsonian tinyint(1) default 0); 
```

```{sql connection=mydb}
DROP TABLE IF EXISTS flight_date_table
```
```{sql connection=mydb}
CREATE TABLE flight_date_table(flight_date varchar(50) PRIMARY KEY,
                               flight_date_year Integer NOT NULL,
                               flight_date_month Integer NOT NULL,
                               flight_date_day Integer NOT NULL, 
                               flight_date_time Text NOT NULL);
```

```{sql connection=mydb}
DROP TABLE IF EXISTS airline_info
```
```{sql connection=mydb}
create table airline_info(airline_id Integer PRIMARY KEY,
                         aircraft_airline_operator TEXT NOT NULL);
```

```{sql connection=mydb}
DROP TABLE IF EXISTS airport_info
```
```{sql connection=mydb}
CREATE TABLE airport_info(
  airport_info_id integer NOT NULL,
  airport_name text NOT NULL,
  origin_state text NOT NULL,
  PRIMARY KEY (airport_info_id)
  );
```

##导入一圈小的子表单 database sql
##不包含record_table
```{r}
csv_file = "/Users/ZackXue/Desktop/CS5200 Project 1/BirdStrikesData.csv"
df.raw <- read.csv(file = csv_file, header = T, stringsAsFactors = F)
#str(df.raw)
#df.raw

#insert into table:aircraft_info table
df.aircraft_info <- data.frame(
                               aircraft_type = df.raw$Aircraft..Type,
                               aircraft_make_model = df.raw$Aircraft..Make.Model,
                               is_aircraft_large = df.raw$Is.Aircraft.Large.,
                               aircraft_number_of_engines = df.raw$Aircraft..Number.of.engines.
                               ) # 生成要insert 进入 database table的df，没有包含id，没有去重

df.aircraft_info=df.aircraft_info[!duplicated(df.aircraft_info), ] # 去重
aircraft_info_id=seq(1,nrow(df.aircraft_info)) # 生成id range（1，length
df.aircraft_info$aircraft_info_id = aircraft_info_id # 原df 插入新column
df.aircraft_info <- df.aircraft_info[,c(5,1,2,3,4)] # 调整column顺序，id放在第一位
#print(df.aircraft_info) # 打印df.aircraft_info 进行确认
#str(df.aircraft_info)
dbWriteTable(mydb, "aircraft_info", df.aircraft_info, overwrite = F,row.names = FALSE, append=TRUE) #overwrite row.names append要记得调整

#insert into table:phase_situation table
df.phase_situation <- data.frame( phase_id=seq(1,nrow(df.raw[!duplicated(df.raw$When..Phase.of.flight), ])),
                                 when_phase_of_flight=df.raw[!duplicated(df.raw$When..Phase.of.flight), ]$When..Phase.of.flight
                                 )
dbWriteTable(mydb, "phase_situation", df.phase_situation, overwrite = F,row.names = FALSE, append=TRUE)

#consequence table
#View(df.raw[!duplicated(df.raw$Effect..Indicated.Damage, df.raw$Effect..Impact.to.flight), ])
df.consequence <- data.frame( consequence_id=seq(1,nrow(df.raw[!duplicated(df.raw[,c('Effect..Impact.to.flight', 'Effect..Indicated.Damage')]), ])),
                              effect_impact_to_flight = df.raw[!duplicated(df.raw[,c('Effect..Impact.to.flight', 'Effect..Indicated.Damage')]), ]$Effect..Impact.to.flight,
                              effect_indicated_damage = df.raw[!duplicated(df.raw[,c('Effect..Impact.to.flight', 'Effect..Indicated.Damage')]), ]$Effect..Indicated.Damage
                              )
dbWriteTable(mydb, "consequence", df.consequence, overwrite = F,row.names = FALSE, append=TRUE)

#insert into table: altitude_situation table
#print(df.raw[!duplicated(df.raw$Feet.above.ground),]$Feet.above.ground)
#print(df.raw[!duplicated(df.raw$Altitude.bin),]$Altitude.bin)
df.altitude_situation <- data.frame( feet_above_ground=df.raw[!duplicated(df.raw$Feet.above.ground),]$Feet.above.ground,
                                     altitude_bin=df.raw[!duplicated(df.raw$Altitude.bin),]$Altitude.bin
)
dbWriteTable(mydb, "altitude_situation", df.altitude_situation, overwrite = F,row.names = FALSE, append=TRUE)

#insert into table: wild_size_record table
# print(df.raw[!duplicated(df.raw$Wildlife..Size),]$Wildlife..Size)
df.wild_size_record <- data.frame(wildlife_size_id= seq(1,nrow(df.raw[!duplicated(df.raw$Wildlife..Size),])),
                                    wildlife_size = df.raw[!duplicated(df.raw$Wildlife..Size),]$Wildlife..Size
                                    )
dbWriteTable(mydb, "wild_size_record", df.wild_size_record, overwrite = F,row.names = FALSE, append=TRUE)

#insert into table: wildlife_species table
# print(df.raw[!duplicated(df.raw$Wildlife..Species),]$Wildlife..Species)
df.wildlife_species<- data.frame(wildlife_species_id= seq(1,nrow(df.raw[!duplicated(df.raw$Wildlife..Species),])),
                                    species = df.raw[!duplicated(df.raw$Wildlife..Species),]$Wildlife..Species
                                    )
dbWriteTable(mydb, "wildlife_species", df.wildlife_species, overwrite = F,row.names = FALSE, append=TRUE)

#insert into table: wildlife_count table
# print(df.raw[!duplicated(df.raw$Wildlife..Number.Struck.Actual),]$Wildlife..Number.Struck.Actual)
# print(df.raw[!duplicated(df.raw$Wildlife..Number.struck),]$Wildlife..Number.struck)

df.wildlife_count <- data.frame(
                                wildlife_number_struck_actual = (df.raw[!duplicated(df.raw$Wildlife..Number.Struck.Actual),]$Wildlife..Number.Struck.Actual),
                                wildlife_number_struck = df.raw[!duplicated(df.raw$Wildlife..Number.Struck.Actual),]$Wildlife..Number.struck)

dbWriteTable(mydb, "wildlife_count", df.wildlife_count, overwrite = F,row.names = FALSE, append=TRUE)

#insert into table: conditions_precipitation_type table
# print(df.raw[!duplicated(df.raw$Conditions..Precipitation),]$Conditions..Precipitation)
df.conditions_precipitation_type <- data.frame(conditions_precipitation_id = seq(1,nrow(df.raw[!duplicated(df.raw$Conditions..Precipitation),])),
                                               condition_precipitation = df.raw[!duplicated(df.raw$Conditions..Precipitation),]$Conditions..Precipitation
                                               )
dbWriteTable(mydb, "conditions_precipitation_type", df.conditions_precipitation_type, overwrite = F,row.names = FALSE, append=TRUE)

#insert into table: conditions_of_sky table
# print(df.raw[!duplicated(df.raw$Conditions..Sky),]$Conditions..Sky)
df.conditions_of_sky <- data.frame(conditions_sky_id = seq(1,nrow(df.raw[!duplicated(df.raw$Conditions..Sky),])),
                                   condition_sky = df.raw[!duplicated(df.raw$Conditions..Sky),]$Conditions..Sky
                                  )
dbWriteTable(mydb, "conditions_of_sky", df.conditions_of_sky, overwrite = F,row.names = FALSE, append=TRUE)

#insert into table: action_done table
df.action_done <- data.frame(action_id = seq(1,4),
                             remains_of_wildlife_collected= c(1, 1, 0, 0),
                             remains_of_wildlife_sent_to_smithsonian= c(0, 1, 0, 1)
                             )
dbWriteTable(mydb, "action_done", df.action_done, overwrite = F,row.names = FALSE, append=TRUE)


#insert into table: flight_date_table
# print(df.raw[!duplicated(df.raw$FlightDate),]$FlightDate)
df.flight_date_table <- data.frame(flight_date = df.raw[!duplicated(df.raw$FlightDate),]$FlightDate)
dbWriteTable(mydb, "flight_date_table", df.flight_date_table, overwrite = F,row.names = FALSE, append=TRUE)

# df.unique_flight_time=(df.raw[!duplicated(df.raw$FlightDate),]$FlightDate)
# month_list=data.frame(month)
# year_list=data.frame(year)
# day_list=data.frame(day)
# time_list=data.frame(time)
# for (i in df.unique_flight_time){
#   #print(i)
#   flight_date=i
#   
#   if (i==""){
#     flight_date="1/1/99 0:00"
#     month_list = rbind(month_list, -1) 
#     day_list = rbind(day_list, -1) 
#     year_list = rbind(year_list, -1) 
#     time_list = rbind(time_list, -1)
#     #print("into null")
#   } else
#     {
#       #year=str_extract(i, '([0-9]{2}) ')
#       list_time=str_extract_all(i, '\\d+')[[1]]
#       #print((list_time[1]))
#       month=as.numeric(list_time[1])
#       day=as.numeric(list_time[2])
#       year=as.numeric(list_time[3]) +2000
#       time = paste(as.character(list_time[4]),  ":", as.character(list_time[5]), sep="")
#       
#       month_list = rbind(month_list, month) 
#       day_list = rbind(day_list, day) 
#       year_list = rbind(year_list, year) 
#       time_list = rbind(time_list, time)
#   }
#   statement = paste("INSERT INTO flight_date_table VALUES('",flight_date, "',", year, "," ,month,",",day,",'",time,"');" ,sep ="")
#   #print(i)
#   #print(statement)
#   rs <- dbSendStatement(mydb,statement)
# }


#insert into airline_info table
#print(df.raw[!duplicated(df.raw$Aircraft..Airline.Operator),]$Aircraft..Airline.Operator)
df.airline_info <- data.frame(airline_id = seq(1,nrow(df.raw[!duplicated(df.raw$Aircraft..Airline.Operator),])),
                              aircraft_airline_operator= df.raw[!duplicated(df.raw$Aircraft..Airline.Operator),]$Aircraft..Airline.Operator
                                )
dbWriteTable(mydb, "airline_info", df.airline_info, overwrite = F,row.names = FALSE, append=TRUE)

#insert into airport_info table Origin.State？
# print(df.raw[!duplicated(df.raw$Airport..Name, df.raw$Origin.State),])
# print(df.raw[!duplicated(df.raw$Origin.State),]$Origin.State)
df.airport_info <- data.frame(
                              airport_info_id=seq(1,nrow(df.raw[!duplicated(df.raw[,c('Airport..Name', 'Origin.State')]), ])),
                              airport_name=df.raw[!duplicated(df.raw[,c('Airport..Name', 'Origin.State')]), ]$Airport..Name,
                              origin_state=df.raw[!duplicated(df.raw[,c('Airport..Name', 'Origin.State')]), ]$Origin.State
                              )
#print(df.airport_info)
dbWriteTable(mydb, "airport_info", df.airport_info, overwrite=FALSE, append=TRUE, row.names = FALSE)


```



##inser into record_table 
##create record_table
```{sql connection=mydb}
CREATE TABLE IF NOT EXISTS record_table 
    (record_id Int,
	  remarks text,
    airport_info_id Int NOT NULL,
    airline_info_id Int NOT NULL,
    aircraft_info_id Int NOT NULL,
    phase_situation_id Int NOT NULL,
    consequence_id Int NOT NULL,
    wildlife_size_id Int NOT NULL,
    conditions_precipitation_id Int NOT NULL,
    conditions_sky_id Int NOT NULL,
    action_id Int NOT NULL,
    flight_date varchar(50),
    wildlife_species_id Int NOT NULL,
    feet_above_ground varchar(50) DEFAULT -1,
    wildlife_number_struck_actual Int DEFAULT -1,
    number_of_people_inquired Int DEFAULT -1,
    cost_total text,
    pilot_warned_of_birds_or_wildlife text,
    PRIMARY KEY (record_id),
    FOREIGN KEY (airport_info_id) REFERENCES airport_info(airport_info_id),
    FOREIGN KEY (airline_info_id) REFERENCES airline_info(airline_id),
    FOREIGN KEY (aircraft_info_id) REFERENCES aircraft_info(aircraft_info_id),
    FOREIGN KEY (phase_situation_id) REFERENCES phase_situation(phase_id),    
    FOREIGN KEY (consequence_id) REFERENCES consequence(consequence_id),
    FOREIGN KEY (wildlife_size_id) REFERENCES wild_size_record(wildlife_size_id),
    FOREIGN KEY (conditions_precipitation_id) REFERENCES conditions_precipitation_type(conditions_precipitation_id),
    FOREIGN KEY (conditions_sky_id) REFERENCES conditions_of_sky(conditions_sky_id),
    FOREIGN KEY (action_id) REFERENCES action_done(action_id),
    FOREIGN KEY (flight_date) REFERENCES flight_date_table(flight_date),
    FOREIGN KEY (wildlife_species_id) REFERENCES wildlife_species(wildlife_species_id),
    FOREIGN KEY (feet_above_ground) REFERENCES altitude_situation(feet_above_ground),
    FOREIGN KEY (wildlife_number_struck_actual) REFERENCES wildlife_count(wildlife_number_struck_actual)
);
```

```{r}

```

##prepar insert record table (Alex's code)
```{r}
library(RMySQL)
csv_file = "/Users/ZackXue/Desktop/CS5200 Project 1/BirdStrikesData.csv"
df.raw <- read.csv(file = csv_file, header = T, stringsAsFactors = F)
#View(df.raw[!duplicated(df.raw[,c('Effect..Impact.to.flight', 'Effect..Indicated.Damage')]), ])
#n_col=ncol(df.raw)
#n_row=nrow(df.raw)

n.raw <- nrow(df.raw)

for (r in 1:n.raw){
    
    record_id <- df.raw$Record.ID[r]
    
    remarks_str <- df.raw$Remarks[r]
    
    remarks <- gsub("'", "", remarks_str)

    airport_info_id <- df.airport_info$airport_info_id[which(df.airport_info$airport_name == df.raw$Airport..Name[r]
               & df.airport_info$origin_state == df.raw$Origin.State[r])]
    
    airline_info_id <- df.airline_info$airline_id[which(df.airline_info$aircraft_airline_operator 
                                                        == df.raw$Aircraft..Airline.Operator[r])]
    
    aircraft_info_id <- df.aircraft_info$aircraft_info_id[which(df.aircraft_info$aircraft_type == df.raw$Aircraft..Type[r] & df.aircraft_info$aircraft_make_model == df.raw$Aircraft..Make.Model[r]
               & df.aircraft_info$is_aircraft_large == df.raw$Is.Aircraft.Large.[r]
               & df.aircraft_info$aircraft_number_of_engines == df.raw$Aircraft..Number.of.engines.[r])]
      
    phase_situation_id <- df.phase_situation$phase_id[which(df.phase_situation$when_phase_of_flight
               == df.raw$When..Phase.of.flight[r])]
    
    consequence_id <- df.consequence$consequence_id[which(df.consequence$effect_impact_to_flight
               == df.raw$Effect..Impact.to.flight[r] & df.consequence$effect_indicated_damage
               == df.raw$Effect..Indicated.Damage[r])]
    
    wildlife_size_id <- df.wild_size_record$wildlife_size_id[which(df.wild_size_record$wildlife_size
               == df.raw$Wildlife..Size[r])]
    
    conditions_precipitation_id <- df.conditions_precipitation_type$conditions_precipitation_id[which(
      df.conditions_precipitation_type$condition_precipitation == df.raw$Conditions..Precipitation[r]
    )]
    
    conditions_sky_id <- df.conditions_of_sky$conditions_sky_id[which(df.conditions_of_sky$condition_sky
              == df.raw$Conditions..Sky[r])]
    
    
    action_raw_collected <- df.raw$Remains.of.wildlife.collected.[r]
    if (action_raw_collected == TRUE) {
      action_collected <- 1
    } else {
      action_collected <- 0
    }
    
    action_raw_sent <- df.raw$Remains.of.wildlife.sent.to.Smithsonian[r]
    if (action_raw_sent == TRUE) {
      action_sent <- 1
    } else {
      action_sent <- 0
    }
    
    action_id_int <- df.action_done$action_id[which(df.action_done$remains_of_wildlife_collected
              == action_collected
              & df.action_done$remains_of_wildlife_sent_to_smithsonian
              == action_sent)]
    
    flight_date <- df.raw$FlightDate[r]
    
    wildlife_species_id <- df.wildlife_species$wildlife_species_id[which(df.wildlife_species$species
               == df.raw$Wildlife..Species[r])]
    
    feet_above_ground <- df.raw$Feet.above.ground[r]
    
    wildlife_number_struck_actual <- df.raw$Wildlife..Number.Struck.Actual[r]
    
    number_of_people_injured <- df.raw$Number.of.people.injured[r]
  
    cost_total <- df.raw$Cost..Total..[r]
    
    pilot_warned_of_birds_or_wildlife <- df.raw$Pilot.warned.of.birds.or.wildlife.[r]
    
    
    statement = paste("INSERT INTO record_table VALUES(", record_id, ",'", remarks, "',", airport_info_id,
                      ",", airline_info_id, ",", aircraft_info_id, ",", phase_situation_id, ",",
                      consequence_id, ",", wildlife_size_id, ",", conditions_precipitation_id, ",",
                      conditions_sky_id, ",", action_id_int, ",", "'",flight_date, "'", ",",
                      wildlife_species_id, ",'", feet_above_ground, "',", wildlife_number_struck_actual,
                      ",", number_of_people_injured, ",'", cost_total, "','", pilot_warned_of_birds_or_wildlife,
                       "');", sep ="")

    #print(statement)
    rs <- dbSendStatement(mydb, 
                        statement)
    dbClearResult(rs)
  
}
```

#Q5:find the airports that had the most bird strike incidents (during any flight phase). 
#Include all airlines.
```{sql connection=mydb}
select record_table.airport_info_id,airport_info.airport_name, count(*)as"total bird strike incidents" from record_table 
    inner join airport_info
    ON (airport_info.airport_info_id = record_table.airport_info_id)
    group by airport_info_id
    order by count(*) DESC limit 1 
```

#Q6:find the number of bird strike incidents by year. Include all airlines.
#Include all airlines.
```{sql connection=mydb}
SELECT COUNT(record_id) 
FROM record_table
WHERE YEAR(STR_TO_DATE(flight_date,'%m/%d/%Y')) LIKE '2011'
union
SELECT COUNT(record_id) 
FROM record_table
WHERE YEAR(STR_TO_DATE(flight_date,'%m/%d/%Y')) LIKE '2010'
union
SELECT COUNT(record_id) 
FROM record_table
WHERE YEAR(STR_TO_DATE(flight_date,'%m/%d/%Y')) LIKE '2009'
union
SELECT COUNT(record_id) 
FROM record_table
WHERE YEAR(STR_TO_DATE(flight_date,'%m/%d/%Y')) LIKE '2008'
union
SELECT COUNT(record_id) 
FROM record_table
WHERE YEAR(STR_TO_DATE(flight_date,'%m/%d/%Y')) LIKE '2007'
union
SELECT COUNT(record_id) 
FROM record_table
WHERE YEAR(STR_TO_DATE(flight_date,'%m/%d/%Y')) LIKE '2006'
union
SELECT COUNT(record_id) 
FROM record_table
WHERE YEAR(STR_TO_DATE(flight_date,'%m/%d/%Y')) LIKE '2005'
union
SELECT COUNT(record_id) 
FROM record_table
WHERE YEAR(STR_TO_DATE(flight_date,'%m/%d/%Y')) LIKE '2004'
union
SELECT COUNT(record_id) 
FROM record_table
WHERE YEAR(STR_TO_DATE(flight_date,'%m/%d/%Y')) LIKE '2003'
union
SELECT COUNT(record_id) 
FROM record_table
WHERE YEAR(STR_TO_DATE(flight_date,'%m/%d/%Y')) LIKE '2002'
union
SELECT COUNT(record_id) 
FROM record_table
WHERE YEAR(STR_TO_DATE(flight_date,'%m/%d/%Y')) LIKE '2001'
union
SELECT COUNT(record_id) 
FROM record_table
WHERE YEAR(STR_TO_DATE(flight_date,'%m/%d/%Y')) LIKE '2000'
group by record_id
```

```


```{sql connection=mydb}
select airport_info_id, count(*) from record_table group by airport_info_id order by airport_info_id
```







